【裁判字號】    97,訴,4064
【裁判日期】    971128
【裁判案由】    毒品危害防制條例
【裁判全文】
臺灣板橋地方法院刑事判決              97年度訴字第4064號
公  訴  人  臺灣板橋地方法院檢察署檢察官
被      告  甲○○
上列被告因違反毒品危害防制條例案件，經檢察官提起公訴（97
年度毒偵字第6440號），本院判決如下：
    主  文
甲○○施用第一級毒品，累犯，處有期徒刑拾壹月。又施用第二
級毒品，累犯，處有期徒刑月；扣案吸食器壹組、分裝杓壹枝
沒收。應執行有期徒刑壹年；扣案吸食器壹組、分裝杓壹枝沒收
。
    事  實
一、甲○○前因施用毒品違反毒品危害防制條例案件，經本院以
    95年度毒聲字第274 號裁定送勒戒處所觀察、勒戒後，認有
    繼續施用毒品之傾向，經本院以95年度毒聲字第2194號裁定
    令入戒治處所施以強制戒治，於民國96年8 月24日因無繼續
    戒治之必要，停止其處分執行完畢，由臺灣板橋地方法院檢
    察署檢察官以96年度戒毒偵字第416 號為不起訴處分確定。
    另因詐欺案件，經本院以96年度簡字第702 號判決判處有期
    徒刑5 月，如易科罰金，以銀元300 元折算1 日確定，及因
    犯二收受贓物罪，經臺灣臺北地方法院以96年度易字第154
    號判決判處有期徒刑3 月、有期徒刑3 月確定；上開三罪經
    臺灣臺北地方法院以96年度聲減字第2604號裁定各減其刑為
    二分之一，並定應執行有期徒刑5 月，如易科罰金，以銀元
    300 元折算1 日確定，於97年2 月19日執行完畢。詎未知悛
    悔，猶基於施用第一級毒品之故意，於97年7 月26日凌晨3
    時39分許為警採集尿液前26小時內某時許（除同日凌晨1 時
    許為警查獲後人身受拘束期間），在不詳地點，以不詳方式
    ，施用海洛因1 次。復基於施用第二級毒品之犯意，於97年
    7 月25日中午12時許，在臺北縣中和市○○街290 之1 號住
    處，以分裝杓將甲基安非他命置入吸食器內燒烤產生煙霧之
    方式，施用甲基安非他命1 次。嗣於同年月26日凌晨1 時許
    ，在上址為警查獲，並扣得分裝杓1 枝、吸食器1 組。
二、案經臺北縣政府警察局中和分局報請臺灣板橋地方法院檢察
    署檢察官偵查起訴。
    理  由
一、訊據被告甲○○坦承施用甲基安非他命，惟矢口否認有何施
    用海洛因之犯行。經查：被告於97年7 月25日中午12時許，
    在臺北縣中和市○○街290 之1 號住處，以分裝杓將甲基安
    非他命置入吸食器內燒烤產生煙霧，施用甲基安非他命1 次
    之事實，業據被告於本院準備程序坦承不諱，並有分裝杓1
    枝、吸食器1 組扣案可資佐證。且被告為警查獲後所排放之
    尿液經檢驗結果，於甲基安非他命類呈陽性反應，有臺灣檢
    驗科技股份有限公司97年8 月18日濫用藥物檢驗報告1 件在
    卷足稽，俱徵被告此部分不利於己之自白與事實相符。而被
    告於97年7 月26日凌晨1 時許，在前址住處為警查獲後，於
    同日凌晨3 時39分許，由臺北縣政府警察局中和分局提供乾
    淨空瓶，經被告親自排放尿液，當面封緘，編號為E0000000
    ，亦據被告於警詢、檢察官訊問及本院審理時供承無訛，並
    有臺北縣政府警察局中和分局毒品案犯罪嫌犯人姓名及代碼
    對照表1 件可參。前開尿液經以EIA 酵素免疫分析法初步檢
    驗，及以GC/MS 氣相層析/ 質譜儀法確認檢驗結果，於鴉片
    類（嗎啡）確呈陽性反應，則有卷附臺灣檢驗科技股份有限
    公司濫用藥物檢驗報告為憑。參酌行政院衛生署管制藥品管
    理局92年3 月10日管檢字第0920001495號函釋要旨，海洛因
    於人體內可迅速代謝為6-乙醯嗎啡後轉變成嗎啡，根據Yong
    及Lik 在Bulletin on Narcotics 發表之報告，施用嗎啡、
    海洛因等藥物後1 小時，即可於尿液中檢出嗎啡等成分；次
    依Cone及Welch 發表於Journal of Analytical Toxicology
     (1991) 之報告，分別施用單一劑量3mg 及6mg 之海洛因，
    可檢測到6-乙醯嗎啡之期間平均約2.4 至4.2 小時，最久不
    超過8 小時，即使施用更高劑量，在24小時或更短期間內，
    即無法檢出該成分，是可檢測到嗎啡之期間平均約17至26小
    時。被告為警採集之尿液經送檢驗結果，其嗎啡濃度達1158
    ng /ml（衛生署公告判定值300ng/ml），足認被告為警採尿
    前26小時內（除其為警查獲後人身受拘束期間），確有施用
    海洛因之行為，被告空言否認上情，無非卸責之詞，不足採
    信。綜上，被告施用海洛因、甲基安非他命之犯行，事證明
    確，應堪認定。
二、按海洛因、甲基安非他命分係毒品危害防制條例所規定之第
    一、二級毒品，被告分別施用之，核係犯同條例第10條第1
    項施用第一級毒品罪及同條第2 項施用第二級毒品罪。被告
    施用海洛因、甲基安非他命前持有第一、二級毒品之低度行
    為，分別為其施用之高度行為所吸收，均不另論罪。被告所
    犯上開二罪，犯意各別，行為互殊，應予分論併罰。又被告
    有如本判決事實欄所述論罪科刑之執行紀錄，有臺灣高等法
    院被告前案紀錄表可按，其於徒刑執行完畢後5 年內故意再
    犯上開有期徒刑以上之罪，為累犯，應依刑法第47條第1 項
    規定，加重其刑。爰審酌被告曾因施用毒品經觀察、勒戒及
    強制戒治，獲不起訴處分之寬典，猶施用海洛因、甲基安非
    他命再犯本罪，顯見其自制力薄弱，且未衷心悛悔，漠視法
    令之禁制濫用毒品，應予非難，兼衡被告施用海洛因、甲基
    安非他命所生危害實以自戕健康為主，暨其犯罪後之態度等
    一切情狀，分別量處如主文所示之刑，並定其應執行之刑，
    資為懲儆。
三、扣案吸食器1 組、分裝杓1 枝，係被告所有供其施用甲基安
    非他命使用，此據被告供承在卷，依刑法第38條第1 項第2
    款規定，併予宣告沒收。
據上論斷，應依刑事訴訟法第299 條第1 項前段，毒品危害防制
條例第10條第1 項、第2 項，刑法第11條前段、第47條第1 項、
第38條第1 項第2 款、第51條第5 款，判決如主文。
本案經檢察官馬中人到庭執行職務。
中    華    民    國    97    年    11    月    28    日
                        臺灣板橋地方法院刑事第三庭
                            審判長法  官  許  政  賢
                                  法  官  吳  冠  霆
                                  法  官  廖  怡  貞
以上正本證明與原本無異。
如不服本判決，應於判決送達後10日內，向本院提出上訴狀，上
訴於臺灣高等法院。
                                  書記官  林  惠  齡
中    華    民    國    97    年    11    月    28    日
※附錄本案論罪科刑法條全文※
毒品危害防制條例第10條：
施用第一級毒品者，處6 月以上5 年以下有期徒刑。
施用第二級毒品者，處3 年以下有期徒刑。


司法院資訊處製作；財團法人民間司法改革基金會備份。
